【裁判字號】    99,交上易,1539
【裁判日期】    991125
【裁判案由】    過失傷害
【裁判全文】
臺灣高等法院臺中分院刑事判決      99年度交上易字第1539號
上  訴  人  臺灣苗栗地方法院檢察署檢察官
被      告  傅明漢
上列上訴人因被告過失傷害案件，不服臺灣苗栗地方法院九十九
年度交易字第五六號中華民國九十九年八月十日第一審判決（起
訴案號：臺灣苗栗地方法院檢察署九十九年度偵字第六六四號）
，提起上訴，本院判決如下：
    主  文
上訴駁回。
    理  由
一、按不服地方法院之第一審判決而上訴者，須提出上訴書狀，
    並應敘述具體理由，此為上訴必備之程式；其所提出之書狀
    未敘述上訴理由，或僅曾以言詞陳述上訴理由者，均應於上
    訴期間屆滿後二十日內補提理由書於第一審法院；第一審法
    院經形式審查，認逾期未補提上訴理由者，應定期間命補正
    ，逾期未補正者，為上訴不合法律上之程式，應以裁定駁回
    ；倘已提出上訴理由，但所提非屬具體理由者，則由第二審
    法院以上訴不合法律上之程式，判決駁回；以上於刑事訴訟
    法第三百五十條、第三百六十一條、第三百六十二條、第三
    百六十七條定有明文。而所謂「具體理由」，必係依據卷內
    既有訴訟資料或提出新事證，指摘或表明第一審判決有何採
    證認事、用法或量刑等足以影響判決本旨之不當或違法，而
    構成應予撤銷之理由，始克當之；倘僅泛言原判決認定事實
    錯誤、違背法令、量刑失之過重或輕縱，而未依上揭意旨指
    出具體事由，或形式上雖已指出具體事由，然該事由縱使屬
    實，亦不足以認為原判決有何不當或違法者，皆難謂係具體
    理由（最高法院九十七年台上字第八九二號刑事判決意旨參
    照）。
二、經查本案車禍發生之後，「報案人或勤指中心轉來資料未報
    明肇事人姓名，處理人員前往現場處理時，肇事人在場，並
    當場承認為肇事人」，此有苗栗縣警察局大湖分局大湖派出
    所警員黃來任所填製之「苗栗縣警察局道路交通事故肇事人
    自首情形紀錄表」一件在卷可稽（見原審卷宗第十三頁）。
    原審法院在審理期日已提示上開證據，檢察官及被告傅明漢
    （以下簡稱為被告）均未爭議其證據能力（見原審卷宗第五
    十五頁）。原判決亦已敘明係依據上開「苗栗縣警察局道路
    交通事故肇事人自首情形紀錄表」，而認定被告係有自首之
    理由。檢察官上訴意旨指稱警卷內並無「自首情形紀錄表」
    ，且認由被告及本案告訴人之警、偵訊筆錄亦無從認定被告
    是否合於自首之規定等情，核與卷內上開既有訴訟資料不符
    ，應有誤認；自不能認定此部分之上訴意旨係依據卷內既有
    訴訟資料（或提出新事證），指摘或表明第一審判決此部分
    採證認事不當或違法，而構成應予撤銷之具體理由。再者，
    被告所犯之過失傷害罪，其最重本刑為有期徒刑六月，最輕
    可處拘役或罰金。被告同有「無駕駛執照駕車」及「自首」
    之刑罰加重與減輕事由。原判決審酌被告之素行（並無前科
    ）、本案過失程度、告訴人所受傷害情形，及被告於法院審
    理時雖然坦承犯罪，但迄未能與告訴人達成民事和解並賠償
    告訴人所受損害等一切犯罪情狀，量處被告有期徒刑四月，
    並諭知易科罰金之折算標準，經核亦無量刑失之過輕且不符
    罪刑相當原則之不當。被告未能與告訴人達成民事和解並賠
    償告訴人所受損害部分，業經原判決量刑審酌。公訴人之上
    訴意旨另又指摘原判決漏未審酌上情，量刑實屬過輕部分，
    經核亦不能認係依據卷內既有訴訟資料（或提出新事證），
    指摘或表明第一審判決之量刑有何不當或違法，而構成應予
    撤銷之具體理由。綜上論述，本案公訴人之上訴意旨並未依
    據卷內既有訴訟資料或提出新事證，指摘或表明第一審判決
    有何採證認事、用法或量刑等足以影響判決本旨之不當或違
    法；公訴人以上開情詞指摘原判決對被告之量刑不當而提起
    上訴，依其所提出之上訴理由尚不足以認為原判決有何不當
    或違法，顯非屬具體理由。核之上揭說明，應認其上訴違背
    法律上之程式，應予以駁回，並不經言詞辯論為之。
三、爰依刑事訴訟法第三百六十七條前段、第三百七十二條判決
    如主文。
中    華    民    國    99    年    11    月    25    日
            刑事第三庭    審判長法  官  王  增  瑜
                                法  官  曾  佩  琦
                                法  官  廖  柏  基
上列正本證明與原本無異。
不得上訴。
                                書記官  曾  煜  智
中    華    民    國    99    年    11    月    25    日

司法院資訊處製作；財團法人民間司法改革基金會備份。
